【裁判字號】    87,重訴,283
【裁判日期】    900404
【裁判案由】    分割共有物
【裁判全文】
臺灣臺南地方法院民事判決  八十七年度重訴字第二八三號
    原      告      丙○○
    訴訟代理人      林聯輝律師
    複  代理人      黃昭雄律師
    訴訟代理人      林國源    .
    被      告      Ｑ○○    .
                    亥○○      住台北縣三重市○○○路二二六巷十七號三樓
                    酉○○      住台北市○○區○○路二段二六七巷八十弄十六號
                    庚○○    .
                    Ｍ○○      住台北市○○區○○里○○街一三四巷五號二樓
    右  一  人
    訴訟代理人      廖春雪      住台北市○○區○○街一三四巷二樓五號
                    宙○○    .
                    己○○    .
                    宇○○      住台北市○○區○○路二七二巷八號四樓
                    地○○    .
                    Ｋ○○    .
                    Ｊ○○      住台北縣板橋市○○路○段四七巷六弄七之三號四
                              .
                    Ｅ○○    .
                    Ｆ○○      住台北市○○區○○路一三二之二號六樓
                    申○○      住台北市○○區○○路二段四六七巷八十弄十六號
                    玄○○      住台北市○○區○○路二段四六七巷八十弄十六號
                    Ｓ○○    .
     右  一  人
     訴訟代理人     劉德生  .
     被        告   甲○○  .
     右訴訟代理人   李輝男  .
     被      告     黃○○  .
                    丁○○      住台北市○○區○○路二段四六七巷八十弄十六號
                    辰○○      住台北市○○區○○路二段四六七巷八十弄十六號
                    午○○    .
                    未○○    .
                    卯○○      住台北縣新店市○○路○段六七巷十六號二樓
                    子○○      住台北縣新店市○○路○段六七巷十六號二樓
                    天○○    .
                    戌○○    .
                    巳○○    .
                    寅○○    .
                    Ｉ○○    .
    兼右五人
    訴訟代理人      Ｈ○○    .
    被      告      乙○○    .
                    Ｒ○○    .
                    Ｎ○○    .
                    辛○○    .
                    Ｌ○○    .
                    壬○○    .
                    丑○○    .
                    癸○○    .
                    戊○○    .
                    Ｇ○○    .
                    Ｐ○○    .
                    Ｃ○○    .
                    Ｂ○○    .
                    Ａ○○    .
    右十四人
    訴訟代理人    Ｄ○○      .
右當事人間請求分割共有物事件，本院判決如左：
    主      文
原告之訴駁回。
訴訟費用由原告負擔。
    理      由
一、按原告之訴，依其所訴之事實，在法律上顯無理由者，法院得不經言詞辯論，逕
    以判決駁回之，民事訴訟法第二百四十九條第二項定有明文。再按請求分割共有
    物之訴為固有必要共同訴訟，應由同意分割之共有人一同起訴，並以反對分割之
    其他共有人全體為共同被告，於當事人適格始無欠缺如有當事人不適格之情形，
    法院即不得對之為實體上之裁判。又關於當事人適格與否，為法院應依職權調查
    之事項，無論訴訟進行至如何之程度，應隨時依職權調查之。查本件原告主張系
    爭土地為兩造共有，請求裁判分割兩造共有坐落台南縣後壁鄉○○段後壁寮小段
    二一九地號，其訴訟標的對於全體共有人必須合一確定，惟原告原起訴狀所列之
    系爭土地共有人之一Ｏ○○業於起訴前之八十三年九月四日死亡（此部分經本院
    以其無當事人能力而裁定駁回原告此部分之訴），則原告自應併以Ｏ○○之全體
    繼承人為共同被告，原告起訴時既未併列原共有人之一Ｏ○○之全體繼承人為共
    同被告，其提訴本訴之當事人即有不適格，依上開說明，其訴顯無理由，爰不經
    言詞辯論，逕予駁回。
二、依民事訴訟法第二百四十九條第一項第六款，第九十五條，第七十八條判決如主
    文。
中      華      民      國    九十      年      四      月      四      日
                                        臺灣臺南地方法院民事第三庭
~B法      官  翁金緞
右為正本係照原本作成
如對本判決上訴，須於判決送達後廿日內向本院提出上訴狀
中      華      民      國    九十      年      四      月      四      日
~B法院書記官  許悉愛


司法院資訊處製作；財團法人民間司法改革基金會備份。
